臺灣基隆地方法院刑事判決　　　　　　　 96年度訴字第624號
公　訴　人　臺灣基隆地方法院檢察署檢察官
被　　　告　子○○
　 　　　　　　　　（
指定辯護人　本院公設辯護人戊○○
被　　　告　甲○○
　　　　　　　　　　（現於臺灣臺北監獄執行中）
　　　　　　丁○○
　　　　　　　　　　（現於臺灣臺北監獄執行中）
上　一　人
指定辯護人　丑○○律師
上列被告因強盜等案件，經檢察官提起公訴（96年度偵字第2372
、4035、4119號）及移送併辦（96年度偵字第4834號），本院判
決如下：
    主  文
子○○所犯如附表1 、2 、3 「所犯罪名」欄所示之罪，處刑及
減刑各如附表1 、2 、3 「宣告刑」欄所示。應執行有期徒刑伍
年。
甲○○所犯如附表2 「所犯罪名」欄所示之罪，處刑及減刑各如
附表2 「宣告刑」欄所示。應執行有期徒刑年。
丁○○共同攜帶兇器毀壞安全設備於夜間侵入住宅竊盜，累犯，
處有期徒刑壹年陸月，減為有期徒刑玖月。
    事  實
一、子○○前因侵占案件，經臺灣高等法院以90年度上易字第
    789 號判決判處有期徒刑7 月確定，復因贓物案件，經臺灣
    高等法院以90年度上訴字第3044號判決判處有期徒刑4 月確
    定，另因偽造文書案件，經本院以89年度瑞簡字第153 號判
    決判處有期徒刑4 月確定，並經臺灣板橋地方法院就上開判
    決所科之刑，以91年度聲字第857 號定應執行有期徒刑1 年
    2 月，又因贓物案件，經本院以89年度基簡字第311 號判決
    判處有期徒刑3 月確定，再因竊盜案件，經臺灣板橋地方法
    院以89年度易緝字第292 號判決判處有期徒刑1 年2 月確定
    ，另又因違反毒品危害防制條例案件，經本院以89年度易字
    第683 號判決判處有期徒刑7 月、5 月，應執行有期徒刑10
    月確定，由本院就前開89年度易緝字第292 號及89年度易字
    第683 號判決所科之刑，以90年度聲字第516 號定應執行有
    期徒刑1 年10月，接續執行，於民國92年10月3 日因縮短刑
    期假釋出監，嗣經撤銷假釋；復因違反毒品危害防制條例案
    件，經臺灣板橋地方法院以93年度簡字第2553號判決判處有
    期徒刑6 月確定，另因竊盜案件，經臺灣高等法院以93年度
    上易字第1799號判決判處有期徒刑10月確定，並經臺灣高等
    法院就前開93年度簡字第2553號及93年度上易字第1799號判
    決所科之刑，以94年度聲字第545 號定應執行有期徒刑1 年
    3 月，再因傷害案件，經臺灣板橋地方法院以94年度易字第
    528 號判決判處有期徒刑5 月確定，並與前開假釋經撤銷之
    殘餘刑期接續執行，於95年10月3 日因縮刑期滿執行完畢。
二、甲○○前因竊盜案件，經臺灣板橋地方法院以92年度簡上字
    第145 號判決判處有期徒刑6 月確定，復因恐嚇案件，經臺
    灣臺北地方法院以92年度易字第211 號判決判處有期徒刑10
    月確定，再因搶奪案件，經臺灣臺北地方法院以93年度訴字
    第274 號判決判處有期徒刑8 月確定，並經臺灣臺北地方法
    院就上開92年度易字第211 號、92年度簡上字第145 號及93
    年度訴字第274 號判決所科之刑，以93年度聲字第1241號定
    應執行有期徒刑1 年10月確定，於94年4 月20日因假釋出監
    ，嗣因假釋期滿未經撤銷，未執行之刑以已執行論，於94年
    6 月30日執行完畢。
三、丁○○前因竊盜案件，經臺灣桃園地方法院及臺灣板橋地方
    法院先後以89年度易字第2914號及92年度易字第1095號判決
    分別判處有期徒刑6 月及11月確定，再因案件，並經臺灣板
    橋地方法院就上開89年度易字第2914號及92年度易字第1095
    號判決所科之刑，定應執行有期徒刑1 年4 月，另因偽造文
    書案件，經臺灣板橋地方法院以93年度簡上字第324 號判決
    判處有期徒刑5 月確定，另因違反毒品危害防制條例案件，
    經臺灣板橋地方法院以93年度訴字第516 號判決判處有期徒
    刑8 月、4 月，應執行有期徒刑10月確定，由臺灣板橋地方
    法院就上揭93年度簡上字第324 號及93年度訴字第516 號判
    決所科之刑，以93年度聲字第1967號定應執行有期徒刑1 年
    3 月，接續執行，於94年10月25日因縮刑期滿執行完畢。
四、子○○、甲○○及丁○○未知悔改，子○○竟意圖為自己不
    法之所有，於如附表1 所示之時、地，以如附表1 所示之犯
    罪方法為該等犯罪行為，並分別與甲○○及丁○○基於意圖
    為自己不法所有之犯意聯絡，共同於如附表2 及3 所示之時
    、地，以如附表2 及3 所示之犯罪方法為該等犯罪行為，嗣
    子○○與丁○○為如附表3 所示之犯行後，因遭己○○○發
    覺報警處理，經警到場追捕，於96年4 月21日晚間8 時許，
    為警在基隆市○○街26巷88號旁草叢逮捕子○○，並於子○○駕駛之車號1465-RK 號車內查獲贓物，循線追查，始悉上
    情。
五、案經陳文吉、辛○○、己○○○、壬○、劉家珍訴由基隆市
    警察局第三分局報請及臺北縣政府警察局海山分局、基隆市
    警察局第三分局報請臺灣板橋地方法院檢察署檢察官呈請臺
    灣高等法院檢察署檢察長令轉臺灣基隆地方法院檢察署檢察
    官偵查起訴及移送併辦。
    理  由
壹、證據能力方面
一、按被告以外之人於偵查中向檢察官所為之陳述，除顯有不可
    信之情況者外，得為證據，刑事訴訟法第159 條之1 第2項
    定有明文。經查，證人即被害人己○○○、庚○○、陳文吉
    、壬○及同案被告子○○於偵查中向檢察官所為之陳述，業
    經具結，且自筆錄內容觀之，並無不正取供之情事，而無顯
    不可信之情況，依上開規定，自有證據能力。
二、又按被告以外之人於審判外之言詞或書面陳述，除法律有規
    定者外，不得作為證據；又被告以外之人於審判外之陳述，
    雖不符合刑事訴訟法第159 條之1 至第159 條之4 之規定，
    而經當事人於審判程序同意作為證據，法院審酌該言詞陳述
    或書面陳述作成時之情況，認為適當者，亦得為證據，而當
    事人、代理人或辯護人於法院調查證據時，知有上開不得為
    證據之情形，而未於言詞辯論終結前聲明異議者，視有前項
    之同意，刑事訴訟法第159 條第1 項及第159 條之5 分別定
    有明文。本件證人即被害人辛○○、陳文吉、乙○○○、癸○○、劉家珍、洪文昌於警詢中所為之陳述，雖為被告以外
    之人於審判外之言詞陳述，然經本院於審判程序提示予被告
    及辯護人並告以要旨，經被告及辯護人表示無意見，且未聲
    明異議，又本院審酌上開證人警詢筆錄之記載，並無不正取
    供之情事，且證人於警詢時並無具結之可能，故就此等審判
    外言詞陳述作成時之情況，應認為適當，依前揭法條意旨，
    得援為本案證據。
貳、事實認定方面
    訊據被告子○○固坦承如附表1 所示之犯行，確為其於如附
    表1 所示之時、地，以如附表1 所示之方式所為，且如附表
    2 、3 所示之犯行，確為其分別與被告甲○○、丁○○於如
    附表2 、3 所示之時、地共同為之等情，惟辯稱如附表2 編
    號1 所示之犯行，係被告甲○○下手竊取車號HZ-3109 號車
    輛，其僅在旁把風，且如附表3 所示之犯行，係被告丁○○
    持其所有之老虎鉗，毀壞基隆市○○區○○街236 號6 樓之
    大門門鎖後侵入該址行竊，其僅負責在外把風云云；被告甲○○固坦承如附表2 所示之犯行，確為其與被告子○○於如
    附表2 所示之時、地為之等情，惟辯稱其與被告子○○共同
    為如附表2 編號2 所示之犯行時，其僅在基隆市○○區○○
    街6 之61號1 樓樓梯間把風，由被告子○○選擇該址4 樓入
    內行竊，之後被告子○○將竊得之物品下樓交予其，2 人即
    一同離去，另其與被告子○○為如附表2 編號3 所示之犯行
    時，其亦僅在基隆市○○區○○街77號1 樓樓梯間把風，由
    被告子○○選擇該址4 樓入內行竊，10餘分鐘後，經被告子
    ○○要求，其始進入4 樓該戶，將放置於該址客廳內之電視
    徒手搬運下樓離去云云；另被告丁○○坦承確與被告子○○
    於如附表3 所示之時、地，以如附表3 所示之方式為該次犯
    行等情，經查：
一、被告子○○確於如附表1 所示之時、地，以如附表1 所示之
    方式為該等犯行等事實，業據被告子○○於偵查及本院審理
    時坦承不諱，並有如附表1 所示之證據可佐，足認被告子○○之自白與事實相符，上開事實應堪認定。
二、被告子○○與甲○○確於如附表2 編號1 所示之時、地，共
    同竊取壬○所有車號HZ-3109 號自小客車之事實，業據被告
    子○○與甲○○於本院審理時供承無誤，復有如附表2 編號
    1 所示之證據供參，應足認定。被告子○○雖辯稱當時其僅
    在其所有車號1465-RK 號車上把風，由被告甲○○下手竊取
    該車云云，然查，被告甲○○於本院審理時供陳當日係由被
    告子○○負責下手行竊該車，其僅在旁把風等語（見本院準
    備程序筆錄第2 頁），又被告子○○供稱當日其駕駛所有車
    號1465-RK 號車輛至幸福華城社區與友人見面，之後被告甲○○亦乘坐計程車至該社區門口與其會合，因其擔心遭監視
    器拍攝，不敢駕駛其所有之車輛行竊，遂由其駕駛車號1465
    -RK 號車輛搭載被告甲○○至該社區門口，行竊上開壬○所
    有車號HZ-3109 號車輛，且竊得該車後，由被告甲○○駕駛
    車號HZ-3109 號車輛，其駕駛其所有之車輛行駛在被告甲○○後方，之後2 人前往基隆市○○街準備行竊時，被告甲○○將車停放在距離行竊地點較近之位置，其則將車輛停放在
    較遠之地點等語（見臺灣基隆地方法院檢察署96年度偵字第
    2372號偵查卷宗（二）第85至86頁，本院96年8 月17日訊問
    筆錄第2 頁），足信被告子○○及甲○○竊取HZ-3109 號車
    輛之目的，係避免被告子○○所有之上開車輛於行竊時遭監
    視器拍攝，致使被告子○○遭循線查獲，因其等竊取HZ-310
    9 號車輛之主要用意係在於掩飾被告子○○，則應由被告子
    ○○負責風險較高之下手行竊之行為，較屬合理；又被告子
    ○○於偵查中就竊取該車之方式一節，先供稱係被告甲○○
    以鑰匙開啟車門及電門鎖，復改稱其不知被告甲○○如何破
    壞門鎖等語，堪見被告子○○前後所述不一，亦徵被告子○○所述難謂可採，故認被告子○○與甲○○共同為如附表2
    編號1 所示之犯行時，應係由被告子○○下手行竊，被告甲○○負責在旁把風。
三、被告子○○與甲○○確於如附表2 編號2 、3 、4 、5 所示
    之時、地，為該等犯行等事實，業經被告子○○及甲○○於
    本院審理時坦認無訛，並有如附表2 編號2 、3 、4 、5 所
    示之證據在卷足稽，應堪認定。至於被告甲○○雖辯稱被告
    子○○打開基隆市○○區○○街6 之61號及基隆市○○區○○街77號1 樓之公寓大門後，其僅負責進入1 樓樓梯間把風
    ，被告子○○均自行選擇上開2 址4 樓之住戶行竊，其僅應
    被告子○○之要求，進入基隆市○○區○○街77號4 樓該戶
    ，搬運液晶電視下樓云云，然查，被告子○○供稱其以鐵絲
    挑開基隆市○○區○○街6 之61號大門之電動鎖後，等待被
    告甲○○一同進入該址樓梯間，其等上樓逐層觀察門鎖，發
    現4 樓住戶之門鎖較易開啟，被告甲○○即自攜帶之背包中
    取出T 型扳手及老虎鉗各1 支，由被告甲○○以T 型扳手開
    啟門鎖，其持老虎鉗協助破壞門鎖，再由被告甲○○進入屋
    內行竊，其在門外把風，之後被告甲○○以紙袋盛裝竊得物
    品，與其一同下樓，將竊得物品至放於其駕駛車輛之後車廂
    後離去，同日下午由其駕駛竊得之HZ-3109 號車輛搭載被告
    甲○○至基隆市○○區○○街，由其以鐵絲挑開基隆市○○
    區○○街77號1 樓之大門門鎖，先進入該址1 樓樓梯間，被
    告甲○○亦隨後進入，其等逐層觀察門鎖，發覺4 樓住戶之
    門鎖較易開啟，其與被告甲○○即先後以前開老虎鉗破壞該
    址大門門鎖，由被告甲○○進入屋內，其在門外把風，之後
    被告甲○○表示欲竊取電視，要求其先將車輛開至大門處等
    待，其即先行下樓，將HZ-3109 號車輛駛至該址1 樓大門口
    前等待，被告甲○○即徒手搬運1 台液晶電視下樓，置放於
    該車後座，其等即開車離去等語（見上開檢察署96年度偵字
    第2372號偵查卷宗（二）第86至88頁，本院96年8 月17日訊
    問筆錄第2 至3 頁），因就被告子○○與甲○○前往上揭2
    址行竊時，均由被告子○○開啟1 樓大門之門鎖，且被告子
    ○○及甲○○均一同進入上揭2 址之1 樓樓梯間，另被告甲○○確自基隆市○○區○○街該址，搬運1 台液晶電視下樓
    等情，互核被告子○○及甲○○所述均屬相符，復有監視器
    錄影畫面翻拍照片供參（見上開偵查卷宗第51頁），足認被
    告子○○所述並非無據；又被告子○○與甲○○於基隆市○○區○○街6 之61號4 樓及基隆市○○區○○街77號4 樓為
    上開犯行時，被告甲○○均背負1 只背包，此有現場監視器
    錄影畫面翻拍照片在卷可稽（見上開偵查卷宗第51、73頁）
    ，亦見被告子○○所稱其等係以被告甲○○攜帶之扳手、老
    虎鉗等工具，破壞上開2 址之大門門鎖入內行竊等情，並非
    無據；另被告甲○○於偵查中先行供稱其不知被告子○○如
    何開啟基隆市○○區○○街6 之61號公寓大門，其並未入內
    ，復改稱當時其先至雜貨店購買香菸，被告子○○要其前往
    該址，其至該址後，1 樓大門已經打開，其進入後在樓下等
    候被告子○○，而於本院審理時再度改稱被告子○○打開基
    隆市○○區○○街6 之61號大門時，其站在被告子○○後方
    約5 、6 步之處，被告子○○自口袋中取出東西開啟大門等
    情（見上開檢察署96年度偵字第4035號偵查卷宗第25至26頁
    ，本院準備程序筆錄第2 頁），堪認被告甲○○所述情節前
    後相異，尚難採信，是認被告子○○與甲○○為如附表2 編
    號2 、3 所示之犯行時，均由被告子○○以鐵絲開啟上開2
    址1 樓之大門後，被告子○○及甲○○一同進入該2 址之樓
    梯間，並先後以被告甲○○攜帶之扳手及老虎鉗破壞該2 址
    4 樓住戶之大門門鎖，推由被告甲○○入內行竊，被告子○○在外把風而共同為該等犯行。
四、被告子○○與丁○○於如附表3 所示之時、地，為該等犯行
    之事實，已經被告子○○與丁○○於本院審理時供陳在卷，
    另有如附表3 所示之證據為佐，已堪認定。至於被告子○○
    辯稱當日其至幸福華城社區與友人見面，被告丁○○自行駕
    車前往，其即下樓與被告丁○○會合，被告丁○○自車上取
    下1 支老虎鉗，表示欲在該社區行竊，並先行上樓，再下樓
    要其一同前往基隆市○○區○○街236 號6 樓該址，被告丁○○以其攜帶之老虎鉗破壞門鎖後自行入內行竊，其僅在門
    外之樓梯間把風，之後其發覺屋主乘坐電梯至6 樓，隨即將
    該址大門打開向屋內呼叫示警，並立即自樓梯跑下樓至地下
    室，屋主在後追趕，不久後被告丁○○亦背負及手提各1 只
    包包跑下樓云云，惟查，被告丁○○供稱當日其前往被告子
    ○○之友人住處聊天，被告子○○表示要帶其至隔壁行竊，
    由被告子○○選定6 樓住處，再以一字型之螺絲起子破壞該
    址門鎖進入屋內，其在門外把風，10分鐘後，其見有人搭乘
    電梯上樓，即站在該址門口處示警，並自樓梯走至地下室，
    被告子○○在其後方等語（見本院準備程序筆錄第2 頁），
    足認被告子○○與丁○○雖就何人進入該址行竊一節所述有
    異，然就當在外把風者發現屋主返回時，立即向負責在屋內
    行竊者示警，並先行自樓梯下樓等情，供述內容均屬相符，
    應足認定，又證人即基隆市○○區○○街236 號6 樓住戶己○○○於本院審理時證稱當日其乘坐電梯至6 樓，當電梯開
    門時，見被告子○○自其面前跑過去，其一進門發現門已開
    啟，且屋內凌亂，即大喊有小偷，隨後前往地下停車場，始
    見到另一名竊賊等語（見本院審判筆錄第4 至5 頁、第10頁
    ），另證人即己○○○之子庚○○於本院審理時亦結證稱當
    時其在1 樓等電梯，看見被告丁○○先行下樓，被告子○○
    隨後下樓，其聽聞父親喊叫有小偷時，即前往地下室，見被
    告子○○及丁○○將物品置放於車內等語（見本院審判筆錄
    第11頁），足認當時先行下樓者為被告丁○○，參酌上開所
    述，堪信被告子○○及丁○○之分工情形，係由被告子○○
    入內行竊，被告丁○○負責在外把風，亦即被告丁○○所述
    與事實相符，被告子○○供述內容無足採信。本件事證明確
    ，被告等人之犯行應堪認定。
、論罪科刑方面
一、被告子○○與甲○○所為如附表2 編號1 所示之犯行，係以
    不詳方法竊得HZ-3109 號車輛，復無其他證據足證被告子○○及甲○○攜帶兇器為該次犯行，是應為對於被告有利之認
    定，與被告子○○所為如附表1 編號1 所示之犯行，均係犯
    刑法第320 條第1 項之竊盜罪。
二、次按刑法上所稱夜間，為日出前日沒後；另刑法第321 條第
    1 項第3 款之攜帶兇器竊盜罪，係以行為人攜帶兇器竊盜為
    其加重條件，此所謂兇器，其種類並無限制，凡客觀上足對
    人之生命、身體、安全構成威脅，具有危險性之兇器均屬之
    ，且祇須行竊時攜帶此種具有危險性之兇器為已足，並不以
    攜帶之初有行兇之意圖為必要；又按刑法第321 條第1 項第
    2 款之毀越門扇或其他安全設備竊盜罪，所謂安全設備，係
    指依社會通常觀念足認為防盜之設備而言，且毀損門扇或安
    全設備竊盜罪，係同法第354 條毀損罪與普通竊盜罪之結合
    犯，不能於論以加重竊盜罪外，更行論以毀損罪，若被告藉
    毀損或踰越門扇或安全設備之方式，進入屋內行竊，其越入
    行為雖屬侵入住宅，然已結合於所犯加重竊盜之罪質中，當
    無另行構成侵入住宅罪之理，而刑法第321 條第1 項各款為
    竊盜之加重條件，如犯竊盜罪兼具數款加重情形時，因竊盜
    行為只有1 個，仍僅成立一罪（最高法院79年台上字第5253
    號、69年台上字第3945號、29年滬上字第63號、27年上字第
    1887號判例、92年度台非字第6 號判決可資參照）。本件被
    告子○○為如附表1 編號2 、3 所示之犯行時，均攜帶一字
    型之螺絲起子1 支，該螺絲起子雖未扣案，然該螺絲起子長
    約7 、8 公分，業經被告子○○供承在卷，且屬金屬材質，
    復得以破壞同屬金屬材質之車門門鎖，堪認該把螺絲起子客
    觀上足以對人之生命、身體、安全構成威脅，具有相當之危
    險性，為刑法上所稱之兇器無誤；又被告子○○及甲○○為
    如附表2 編號2 、3 之犯行時，被告甲○○攜帶T 型扳手及
    老虎鉗各1 支，另被告子○○及丁○○為如附表3 所示之犯
    行時，被告子○○亦攜帶老虎鉗1 支，業如前述，因T 型扳
    手及老虎鉗均屬金屬材質，且被告均以該等工具破壞大門門
    鎖，足認該等工具客觀上足以對人之生命、身體、安全構成
    威脅，具有相當之危險性，亦均為刑法上所稱之兇器無誤；
    再者，被告子○○及甲○○為如附表2 編號2 、3 所示之犯
    行，以及被告子○○與丁○○為如附表3 所示之犯行時，均
    以上開工具毀壞前開住宅之門鎖，因住宅之門鎖，依據社會
    通常觀念，均認具有防盜功能，足認均屬於刑法第321 條第
    1 項第2 項所稱之安全設備；另以，被告子○○與丁○○為
    如附表3 所示之犯行時，係於96年4 月21日晚間7 時許以毀
    壞門鎖之方式，侵入己○○○位於基隆市○○區○○街236
    號6 樓住處，因當日日沒時間為下午6 時18分，此有中華民
    國96年日出日沒時刻表在卷供參（見上開檢察署96年度偵字
    第2372號偵查卷宗（二）第75頁），亦即被告子○○及丁○○係於當日日沒後侵入上開住宅，應即該當刑法所定夜間侵
    入住宅之要件。故核被告子○○所為如附表1 編號2 、3 所
    示之犯行，係犯刑法第321 條第1 項第3 款攜帶兇器之加重
    竊盜罪；被告子○○與甲○○所為如附表2 編號2 、3 所示
    之犯行，係犯刑法第321 條第1 項第2 、3 款攜帶兇器毀壞
    安全設備之加重竊盜罪；被告子○○與丁○○所為如附表3
    所示之犯行，係犯刑法第321 條第1 項第1 、2 、3 款攜帶
    兇器毀壞安全設備於夜間侵入住宅之加重竊盜罪，且因其等
    侵入住宅及毀壞門鎖之行為已結合於該罪之罪質中，構成加
    重竊盜罪之加重要件，是其等以上揭方式侵入被害人住處，
    參酌上開所述，自無另行成立侵入住宅或毀損罪之餘地，又
    揆諸首揭說明，被告所為雖同時該當之數款加重要件，然因
    竊盜行為係屬單一，仍僅分別成立一罪。
三、核被告子○○與甲○○所為如附表2 編號4 、5 所示之犯行
    ，均係犯刑法第339 條之2 第1 項之意圖為自己不法之所有
    ，以不正方法由自動付款設備取得他人之物罪。
四、公訴人就被告子○○及丁○○所為如附表3 所示之犯行，認
    被告子○○及丁○○為該次竊盜犯行後，正欲離去之際，因
    遭己○○○發現，庚○○尾隨查看，被告子○○為防護贓物
    與脫免逮捕，駕駛車號1465-RK 號車輛往前衝撞庚○○，因
    認被告子○○及丁○○就該次犯行，係涉犯刑法第330 條第
    1 項加重強盜罪等情。惟按竊盜或搶奪，因防護贓物、脫免
    逮捕或湮滅罪證，而當場施以強暴、脅迫者，以強盜論，刑
    法第329 條定有明文，而該條將竊盜或搶奪之行為人為防護
    贓物、脫免逮捕或湮滅罪證而當場施強暴、脅迫之行為，視
    為施強暴、脅迫使人不能抗拒而取走財物之強盜行為，乃因
    準強盜罪之取財行為與施強暴、脅迫行為之因果順序，雖與
    強盜罪相反，卻有時空之緊密連接關係，以致竊盜或搶奪故
    意與施強暴、脅迫之故意，並非截然可分，而得以視為一複
    合之單一故意，亦即可認為此等行為人之主觀不法與強盜行
    為人之主觀不法幾無差異；復因取財行為與強暴、脅迫行為
    之因果順序縱使倒置，客觀上對於被害人或第三人所造成財
    產法益與人身法益之損害卻無二致，而具有得予以相同評價
    之客觀不法，故擬制為強盜行為之準強盜罪構成要件行為，
    雖未如刑法第328 條強盜罪之規定，將實施強暴、脅迫所導
    致被害人或第三人不能抗拒之要件予以明文規定，惟必於竊
    盜或搶奪之際，當場實施之強暴、脅迫行為，已達使人難以
    抗拒之程度，其行為之客觀不法，方與強盜行為之客觀不法
    相當，而得與強盜罪同其法定刑，據此以觀，刑法第329 條
    之規定，並未有擴大適用於竊盜或搶奪之際，僅屬當場虛張
    聲勢或與被害人或第三人有短暫輕微肢體衝突之情形（司法
    院大法官釋字第630 號解釋可資參照）。本件被告子○○供
    稱其與被告丁○○為如附表3 所示之犯行後，因屋主返回住
    處，其與被告丁○○即自樓梯下樓，其駕駛所有之車輛，被
    告丁○○乘坐於該車副駕駛座，當時年輕屋主亦在地下室，
    阻止其等離去，該屋主站在右前車門處要其等不要開車，被
    告丁○○即下車與該屋主理論，其即開車離去等語（見本院
    96年8 月17日訊問筆錄第5 頁），且被告丁○○陳稱因屋主
    返回住處，其與被告子○○即逃往地下停車場，其乘坐在被
    告子○○車子之副駕駛座，年輕屋主站在被告子○○駕駛之
    車輛前方，阻止其等離去，被告子○○將車輛往前開動，未
    撞及該年輕屋主，其即下車要求年輕屋主讓被告子○○駕車
    離去，該年輕屋主站在車前呼叫其父親過來，被告子○○仍
    要駕車離去，該年輕屋主即走到旁邊，被告子○○隨即駕車
    離去，年輕屋主及父親即追趕被告子○○駕駛之車輛離去等
    語（見本院準備程序筆錄第2 頁），另證人庚○○證稱當日
    晚間其在1 樓等待電梯，見被告丁○○及子○○先後自樓梯
    逃往地下停車場，復聽見己○○○之呼叫，即前往地下室，
    見被告子○○及丁○○將物品放入車內正欲駕車離去，因該
    車停放之位置僅餘前進之方向可供行進，其即擋在該車車頭
    前方偏向駕駛座之方向，阻止該車離去，當時其距離該車車
    頭約半公尺，該車先向後退，再往前駛出，其見該車欲往前
    駛出時即往旁邊閃躲，原欲打開該車駕駛座之車門但未成功
    ，僅將該車左後車門打開，該車即停止，當時其站立在該車
    左後車門旁之位置，坐在副駕駛座之人即下車將左後方之車
    門關上，並與其站在該車左後車門旁之位置吵架，該車之駕
    駛人即先行倒車開車離去，其即繼續追趕該車等語（見本院
    審判筆錄第12至16頁），又證人己○○○結證稱當日其前往
    地下室時，見庚○○站在被告駕駛車輛之駕駛座旁，正與原
    坐在該車副駕駛座之人吵架等語（本院審判筆錄第6 頁），
    足認庚○○因聽聞己○○○之呼叫，遂前往地下停車場，並
    站立在被告子○○駕駛之車輛前方阻止其等離去，因依據該
    車停放之位置，庚○○站立之位置即係該車唯一可供駛出之
    方向，業經證人庚○○與己○○○證述在卷（見本院審判筆
    錄第9 頁、第12頁），則為求逃離現場之被告子○○駕車往
    庚○○站立之方向行駛，即難逕行認定其目的係刻意衝撞庚○○，又據證人庚○○所述，其站立在該車前方時，與該車
    之距離僅半公尺，果若被告子○○確為衝撞庚○○，則當其
    加足油門往前衝撞時，庚○○應無躲避之機會，且證人庚○○亦證稱當時被告子○○係先駕車倒退，始往前行駛等情，
    堪認被告子○○駕車往前行駛之目的確係逃離現場，而非故
    意衝撞庚○○，又自庚○○於閃避該車時，尚即將該車車門
    打開一節觀之，亦堪認當時被告子○○駕車行駛之速度尚非
    甚快，足信被告子○○主觀上應無駕車衝撞庚○○之意，至
    於庚○○雖站立於被告子○○駕駛之車輛前方，然當被告子
    ○○駕車往前行駛時，庚○○尚及閃避而未受傷，堪信被告
    子○○駕車往前行駛之行為，於客觀上未達使人難以抗拒之
    程度；再者，證人庚○○與己○○○均證稱庚○○與被告子
    ○○、丁○○均無肢體衝突，庚○○並未出手攻擊被告子○○駕駛之車輛，亦無上前抓被告之動作，當時被告丁○○下
    車後否認為竊賊，庚○○與被告丁○○吵架時聲音均很大聲
    等語（見本院審判筆錄第9 頁、第14至15頁），亦足認被告
    子○○、丁○○與庚○○均無肢體衝突，被告丁○○雖下車
    與庚○○為口頭爭執，然並未對於庚○○施以客觀上使人難
    以抗拒之強暴、脅迫之行為；另以，被告子○○供稱其駕車
    自地下停車場駛出時，因前方尚有1 台車阻擋視線，其並未
    注意庚○○擋在前方等語（見本院審判筆錄第17頁），且證
    人壬○亦證稱當時被告子○○駕駛之賓士車前方尚有1 台車
    擋住，賓士車先撞及該前方之車輛，該車即往前駛出，賓士
    車始往前開等語（見本院審判筆錄第18頁），足認被告子○○上開所述並非無據，另證人庚○○亦證稱被告子○○利用
    其與被告丁○○吵架之際，先行倒車開車離去，其即繼續追
    趕該車，並先至車庫門口等待該車，該車從車庫駛出時，與
    其距離約10餘公尺，因其見該車車速很快，未有煞車之意，
    其即趕緊閃避至旁邊等語（見本院審判筆錄第13頁、第15
    至16頁），是認庚○○雖曾在地下停車場之出口處，阻擋被
    告子○○駕駛之車輛前進，然其因見被告子○○似無煞車之
    意，遂於與該車距離尚餘10餘公尺時，即閃避至旁邊，益徵
    被告子○○駕車駛出地下停車場時，車速雖非緩慢，然庚○○係因猜測被告子○○無煞車之意，遂於被告子○○之車輛
    尚在甚遠處時，先行閃避，被告子○○始駕車駛離，亦堪信
    被告子○○並無駕車衝撞庚○○之行為。綜上，庚○○雖曾
    在被告子○○駕駛之車輛前方阻擋離去，然因庚○○係站立
    在該車輛唯一可供駛出之方向，且被告子○○係先行駕車後
    退，始往前行駛，足認被告子○○僅欲駕車離去，應無衝撞
    庚○○之意，又斯時庚○○距離該車甚近，若被告子○○刻
    意急踩油門向前衝撞，衡情庚○○應無從閃避，惟庚○○尚
    及於被告子○○駕駛之車輛往前行駛時閃避一旁，亦見被告
    子○○駕車往前行駛之目的並非衝撞庚○○，且被告子○○
    之駕駛行為，應尚未達使人難以抗拒之程度；復以，被告子
    ○○、丁○○與庚○○均無肢體衝突，被告子○○駕車自地
    下停車場駛出時，庚○○亦於甚遠之處先行閃避，均足證被
    告子○○及丁○○並未對於庚○○施以客觀上使人難以抗拒
    之強暴、脅迫之行為，參酌首揭說明，難認被告子○○及丁○○之行為，該當刑法第329 條準強盜罪之要件，另被告子
    ○○及丁○○為如附表3所示之犯行時，並未施以強暴、脅
    迫等至使不抗拒之方法，即無該當強盜罪之餘地，故公訴人
    認被告子○○及丁○○所為如附表3 所示之犯行，涉犯刑法
    第330 條加重強盜罪，尚有未洽，惟因基本事實相同，爰依
    法變更起訴法條。
五、被告子○○、甲○○為如附表2 所示之犯行，以及被告子○○、丁○○為如附表3 所示之犯行，互有犯意聯絡及行為分
    擔，均應論以共同正犯。
六、被告子○○及甲○○於如附表2 編號4 、5 所示之時、地，
    推由被告甲○○持竊得潘協華及劉家珍之提款卡，至地點相
    近之2 台自動提款機，先後數次以輸入提款密碼之不正方法
    ，分別由自動提款機取得潘協華及劉家珍之存款，因被告先
    後數次提領潘協華及劉家珍存款之行為，係於密切接近之時
    間及地點實施，且分別侵害同一法益，各行為之獨立性極為
    薄弱，且係分別出於同一犯罪目的，依一般社會觀念，難以
    強行分開，應將之分別視為數個舉動之接續行為，合為包括
    之一行為予以評價，分屬接續犯。
七、被告子○○、甲○○及丁○○所為如附表1 、2 、3 所示之
    犯行，時、地互異，犯意各別，且侵害之財產法益分屬不同
    人所有，均應予以分論併罰。
八、被告子○○、甲○○及丁○○曾受如事實欄所載之徒刑執行
    完畢，此有臺灣高等法院被告前案紀錄表在卷供參，其等受
    徒刑之執行完畢，再為本件各次犯行，均係於5 年以內故意
    再犯本件有期徒刑以上之罪，均為累犯，應依刑法第47條第
    1 項之規定加重其刑。
九、爰審酌被告子○○、甲○○及丁○○均值壯年，不思循正當
    工作途徑獲取生活所需，竟圖以竊取他人之物或盜領他人存
    款等不正方式獲取不法利益，且其等前均有竊盜之犯罪紀錄
    ，竟不思悔悟，仍為本件犯行，法治觀念均有嚴重偏差，又
    其等於偵查之初均矢口否認犯行，雖於本院審理時坦認犯行
    ，然被告子○○及甲○○就部分犯罪情節均避重就輕，顯見
    犯後態度非佳，另被告等人侵入被害人住處行竊，被告子○○及甲○○復於同1 日內分別侵入不同被害人之住處竊取財
    物，所為對於社會治安之危害非微，並對被害人造成心理上
    之恐懼，所為顯不足取，再者，被告子○○因見路旁停放之
    車輛內藏放具有相當價值之物品，即多次以撬開車門鎖之方
    式竊取車內財物，亦足見其不尊重他人之心態，不宜輕縱等
    一切情狀，分別量處如主文所示之刑。
十、又按犯罪在96年4 月24日以前者，除中華民國96年罪犯減刑
    條例另有規定外，有期徒刑、拘役或罰金，減其刑期或金額
    2 分之1 ；又犯刑法第320 條及第321 條之罪，經宣告逾有
    期徒刑1 年6 月之刑者，不予減刑；復以，依該減刑條例應
    減刑之罪，未經判決確定者，於裁判時，減其宣告刑，並應
    於判決主文同時諭知其宣告刑及減得之刑；另以，裁判確定
    前犯數罪，有應減刑與不應減刑者，就應減刑之罪，依該條
    例第2 條、第4 條、第6 條至第8 條及第10條規定減刑後，
    與不應減刑之罪之宣告刑，適用刑法第51條定其應執行之刑
    ，中華民國96年罪犯減刑條例第2 條第1 項第3 款、第3 條
    第1 項第15款、第7 條及第11條分別定有明文。本件被告子
    ○○所為如附表1 所示之犯行，及被告子○○、甲○○共同
    所為如附表2 編號1 所示之犯行，以及被告丁○○所為如附
    表3 所示之犯行，雖分別係犯刑法第320 條及第321 條之罪
    ，然均未經宣告逾有期徒刑1 年6 月之刑，與上開減刑條例
    第3 條之規定不符，且與被告子○○、甲○○所犯如附表2
    編號4 、5 所示之犯行，犯罪時間均在96年4 月24日以前，
    悉合於減刑要件，復無該減刑條例所定不得減刑之事項，故
    均應依上開減刑條例第2 條第1 項第3 款之規定減刑；至於
    被告子○○、甲○○所為如附表2 編號2 、3 所示之犯行，
    及被告子○○所為如附表3 所示之犯行，均係犯刑法第321
    條之罪，且經宣告逾有期徒刑1 年6 月之刑，依據上開減刑
    條例第3 條之規定不予減刑。又被告子○○及甲○○所犯如
    附表所示之罪，均合於數罪併罰之要件，雖其中部分犯行不
    予減刑，然依上開減刑條例第11條之規定，仍應分別定其等
    應執行之刑。
十一、至於檢察官請求對於被告子○○、甲○○及丁○○併予宣
      告強制工作一節。按保安處分係針對受處分人將來之危險
      性所為之處置，以達教化、治療之目的，為刑罰之補充制
      度，我國現行刑法採刑罰與保安處分雙軌制，係在維持行
      為責任之刑罰原則下，為協助行為人再社會化之功能，以
      及改善行為人潛在之危險性格，期能達成根治犯罪原因、
      預防犯罪之特別目的，故保安處分中之強制工作，旨在對
      嚴重職業性犯罪及欠缺正確工作觀念或無正常工作因而犯
      罪者，強制其從事勞動，學習一技之長及正確之謀生觀念
      ，使其日後重返社會，能適應社會生活，竊盜犯贓物犯保
      安處分條例第3 條第1項 規定：「18歲以上之竊盜犯、贓
      物犯，有犯罪之習慣者，得於刑之執行前，令入勞動場所
      強制工作。」即係本於保安處分應受比例原則之規範，使
      保安處分之宣告，與行為人所為行為之嚴重性、行為人所
      表現之危險性及對於行為人未來行為之期待性相當之意旨
      而制定，由法院視行為人之危險性格，決定應否令入勞動
      處所強制工作，以達預防之目的（最高法院91年度台上字
      第4625號判決可資參照）。經查，被告子○○於89年及93
      年間因竊盜案件，分別經法院判處有期徒刑1 年2 月及10
      月確定，並與他案接續執行，於95年10月3 日因縮刑期滿
      執行完畢後，至96年2 月13日始為如附表1 編號1 所示之
      竊盜犯行，復至96年4 月中旬始再為本件其他犯行，此有
      臺灣高等法院被告前案紀錄表供參，足見被告子○○所稱
      其先前從事電腦維修工作，因與合夥人關係不睦，且染上
      毒癮，始因缺錢為本件多次竊盜犯行等情並非無據，是難
      僅以被告子○○所為本件竊盜犯行之次數為複數，逕行認
      定被告子○○已有犯罪之習慣；又被告甲○○雖前有竊盜
      之前科，然其係趁被害人外出之際，侵入他人住宅竊取財
      物，犯罪手段尚屬平和，未危及被害人之人身安全，且本
      院已依其犯罪情節量處相當之刑罰，應無在刑罰以外，復
      行諭知強制工作以改善其危險性格，預防再犯之必要；另
      被告丁○○前於85年間因竊盜案件，經法院判處有期徒刑
      10月確定，於86年6 月30日執行完畢，復於91年及92年間
      因竊盜案件，先後經法院判處有期徒刑6 月及11月確定，
      並與他案接續執行，於94年10月25日執行完畢後，至96年
      4 月21日始為如附表3 所示之竊盜犯行，其間相距1 年餘
      ，並無另犯其餘竊盜案件，此有臺灣高等法院被告前案紀
      錄表在卷可稽，又被告丁○○為本件竊盜犯行之次數僅屬
      單一，自無從僅以其前曾有竊盜犯罪紀錄，逕認其確有犯
      罪之習慣，是認對於被告子○○、甲○○及丁○○，均尚
      無依竊盜犯贓物犯保安處分條例併予宣告強制工作之必要
      。
十二、另臺灣基隆地方法院檢察署檢察官以96年10月3 日基檢堂
      篤96偵字第4834號函移請併辦之犯罪事實，與被告子○○
      所為且業經起訴如附表1 編號1 所示之事實相同，為事實
      上同一案件，本院自應依法審理，附此敘明。
據上論斷，應依刑事訴訟法第299 條第1 項前段、第300 條，刑
法第28條、第320 條第1 項、第339 條之2 第1 項、第321 條第
1 項第1 款、第2 款、第3 款、第47條第1 項、第51條第5 款，
刑法施行法第1 條之1 ，中華民國96年罪犯減刑條例第2 條第1
項第3 款、第7 條、第11條，判決如主文。
本案經檢察官丙○○到庭執行職務。
中　　華　　民　　國　　96　　年　　10　　月　　23　　日
                  刑事第二庭審判長法    官  陳志祥
                                  法    官  楊皓清
                                  法    官  邰婉玲
以上正本證明與原本無異。
對於本件判決如有不服，應於收受送達後10日內，向本院提出上
訴書狀，上訴於臺灣高等法院，並按他造當事人之人數附具繕本
。
中　　華　　民　　國　　96　　年　　10　　月　　23　　日
                                  書 記 官  彭筠凱
附錄所犯法條：
中華民國刑法第320 條第1 項
（普通竊盜罪）
意圖為自己或第三人不法之所有，而竊取他人之動產者，為竊盜
罪，處5 年以下有期徒刑、拘役或5 百元以下罰金。
中華民國刑法第339 條之2 第1 項
（違法由自動付款設備取得他人之物之處罰）
意圖為自己或第三人不法之所有，以不正方法由自動付款設備取
得他人之物者，處3 年以下有期徒刑、拘役或1 萬元以下罰金。
中華民國刑法第321 條第1 款、第2 款、第3 款
（加重竊盜罪）
犯竊盜罪而有左列情形之一者，處6 月以上、5 年以下有期徒刑：
一  於夜間侵入住宅或有人居住之建築物、船艦或隱匿其內而犯
之者。
二  毀越門扇、牆垣或其他安全設備而犯之者。
三  攜帶兇器而犯之者。
【附表1 ：子○○單獨所犯】
┌─┬───┬───┬──────┬───────┬────┬────┐
│編│犯　罪│犯　罪│犯 罪 方 法 │    證  據　　│所犯罪名│宣 告 刑│
│號│時　間│地　點│            │              │        │        │
├─┼───┼───┼──────┼───────┼────┼────┤
│１│96年2 │臺北縣│被告子○○意│1.被告子○○之│子○○，│子○○處│
│  │月13日│板橋市│圖為自己不法│  自白：      │竊盜，累│有期徒刑│
│  │上午7 │光環路│之所有，持自│  (1)警詢（96偵│犯。    │捌月，減│
│  │時許  │一段16│備之鑰匙，開│    2372號卷(一)│        │為有期徒│
│  │      │號前停│啟洪文昌所管│    第151 、  │        │刑肆月。│
│  │      │車格  │領之EY─1885│    158 頁）  │        │        │
│  │      │      │號自小客車車│  (2)偵訊（96偵│        │        │
│  │      │      │門後，發動引│    4834號卷第│        │        │
│  │      │      │擎竊取之。  │    7 至8 頁）│        │        │
│  │      │      │            │  (3)本院（本院│        │        │
│  │      │      │            │    96年8 月17│        │        │
│  │      │      │            │    日訊問筆錄│        │        │
│  │      │      │            │    第2 頁、準│        │        │
│  │      │      │            │    備程序筆錄│        │        │
│  │      │      │            │    第2 頁、審│        │        │
│  │      │      │            │    判筆錄第29│        │        │
│  │      │      │            │    頁）      │        │        │
│  │      │      │            │2.證人洪文昌於│        │        │
│  │      │      │            │  警詢之證述（│        │        │
│  │      │      │            │  板檢96偵    │        │        │
│  │      │      │            │  14899 號卷第│        │        │
│  │      │      │            │  7 至11頁、板│        │        │
│  │      │      │            │  檢96偵18232 │        │        │
│  │      │      │            │  號卷第13至14│        │        │
│  │      │      │            │  頁）        │        │        │
│  │      │      │            │3.車輛失竊作業│        │        │
│  │      │      │            │  ─查獲車輛認│        │        │
│  │      │      │            │  可資料、車輛│        │        │
│  │      │      │            │  尋獲輸入單、│        │        │
│  │      │      │            │  車牌尋獲輸入│        │        │
│  │      │      │            │  單各1 張（板│        │        │
│  │      │      │            │  檢96偵14899 │        │        │
│  │      │      │            │  號卷第12至14│        │        │
│  │      │      │            │  頁）        │        │        │
│  │      │      │            │4.贓物認領保管│        │        │
│  │      │      │            │  單1 張（同上│        │        │
│  │      │      │            │  偵卷第15頁）│        │        │
│  │      │      │            │5.內政部警政署│        │        │
│  │      │      │            │  刑事警察局96│        │        │
│  │      │      │            │  年5 月28日刑│        │        │
│  │      │      │            │  醫字第096006│        │        │
│  │      │      │            │  9356號鑑驗書│        │        │
│  │      │      │            │  1 份（同上偵│        │        │
│  │      │      │            │  卷第16頁至16│        │        │
│  │      │      │            │  頁背面）    │        │        │
│  │      │      │            │6.失竊車輛照片│        │        │
│  │      │      │            │  5 張（同上偵│        │        │
│  │      │      │            │  卷第20至21頁│        │        │
│  │      │      │            │  ）          │        │        │
├─┼───┼───┼──────┼───────┼────┼────┤
│２│96年4 │基隆市│被告子○○意│1.被告子○○之│子○○攜│子○○處│
│  │月21日│暖暖區│圖為自己不法│  自白：      │帶兇器竊│有期徒刑│
│  │下午4 │暖暖運│之所有，持其│  (1)偵訊（96偵│盜，累犯│壹年貳月│
│  │時50分│動公園│所有客觀上足│    2372號卷(二)│。    │，減為有│
│  │許    │旁路邊│以對人之生命│    第91頁）　│        │期徒刑柒│
│  │（起訴│      │、身體、安全│  (2)本院（本院│        │月。    │
│  │書誤載│      │構成威脅、具│    96年8 月17│        │        │
│  │為下午│      │有危險性之一│    日訊問筆錄│        │        │
│  │6 時許│      │字型螺絲起子│    第4 頁、準│        │        │
│  │）    │      │1 把，撬開司│    備程序筆錄│        │        │
│  │      │      │徒中平所有之│    第2 頁、審│        │        │
│  │      │      │8E-4099 號自│    判筆錄第29│        │        │
│  │      │      │小客車右前方│    頁）      │        │        │
│  │      │      │車門後，侵入│2.證人乙○○○│        │        │
│  │      │      │其內，竊得皮│  於警詢時之證│        │        │
│  │      │      │包1 只、外套│  述（96偵2372│        │        │
│  │      │      │1 件、鑰匙1 │  號(一)第30至32│        │        │
│  │      │      │串、放大鏡1 │  頁）        │        │        │
│  │      │      │個、哈電族  │3.贓物認領保管│        │        │
│  │      │      │PC2600電子辭│  單1 張（同上│        │        │
│  │      │      │典1 台。    │  偵卷第45頁）│        │        │
│  │      │      │            │4.竊得財物照片│        │        │
│  │      │      │            │  1 張（同上偵│        │        │
│  │      │      │            │  卷第46頁）  │        │        │
├─┼───┼───┼──────┼───────┼────┼────┤
│３│96年4 │基隆市│被告子○○意│1.被告子○○之│子○○攜│子○○處│
│  │月21日│暖暖區│圖為自己不法│  自白：      │帶兇器竊│有期徒刑│
│  │下午4 │暖暖運│之所有，持其│  (1)偵訊（96偵│盜，累犯│壹年貳月│
│  │時50分│動公園│所有之客觀上│    2372號卷(二)│。      │，減為有│
│  │許    │門口右│足以對人之生│    第91頁）　│        │期徒刑柒│
│  │（起訴│側路邊│命、身體、安│  (2)本院（本院│        │月。    │
│  │書誤載│      │全構成威脅、│    96年8 月17│        │        │
│  │為下午│      │具有危險性之│    日訊問筆錄│        │        │
│  │6 時許│      │一字型螺絲起│    第4 頁、準│        │        │
│  │）    │      │子1 把，撬開│    備程序筆錄│        │        │
│  │      │      │辛○○所有之│    第2 頁、審│        │        │
│  │      │      │7662-DK 號自│    判筆錄第29│        │        │
│  │      │      │小客車右前車│    頁）      │        │        │
│  │      │      │門後，侵入其│2.證人辛○○於│        │        │
│  │      │      │內，竊得戴美│  警詢時之證述│        │        │
│  │      │      │芝身分證、健│  （96偵2372號│        │        │
│  │      │      │保卡、駕照、│  卷(一)第23至25│        │        │
│  │      │      │臺北富邦銀行│  頁）        │        │        │
│  │      │      │信用卡各1 張│3.贓物認領保管│        │        │
│  │      │      │、印章1 顆；│  單2 張（同上│        │        │
│  │      │      │陳亞潔健保卡│  偵卷第43至44│        │        │
│  │      │      │1 張；辛○○│  頁）        │        │        │
│  │      │      │健保卡1 張；│4.竊得財物照片│        │        │
│  │      │      │PUSPIS牌2GB │  1 張（同上偵│        │        │
│  │      │      │隨身碟1 個、│  卷第47頁）  │        │        │
│  │      │      │皮爾卡登行動│              │        │        │
│  │      │      │電話1 隻、遙│              │        │        │
│  │      │      │控器1 個、鑰│              │        │        │
│  │      │      │匙1 串、攝影│              │        │        │
│  │      │      │機1 台、現金│              │        │        │
│  │      │      │約6,000元。 │              │        │        │
└─┴───┴───┴──────┴───────┴────┴────┘
【附表2 ：子○○、甲○○共同所犯】
┌─┬───┬───┬──────┬───────┬────┬────┐
│編│犯　罪│犯　罪│犯 罪 方 法 │    證  據　　│所犯罪名│宣 告 刑│
│號│時　間│地　點│            │              │        │        │
├─┼───┼───┼──────┼───────┼────┼────┤
│１│96年4 │基隆市│被告子○○、│1.被告子○○之│子○○、│子○○處│
│  │月13日│暖暖區│甲○○基於意│  自白：      │甲○○共│有期徒刑│
│  │上午10│碇內街│圖為自己不法│  (1)偵訊（96偵│同竊盜，│拾月，減│
│  │時許  │幸福華│所有之犯意聯│    2372號卷(一)│均累犯。│為有期徒│
│  │（起訴│城社區│絡，由被告于│    第70頁）  │        │刑伍月。│
│  │書誤載│入口轉│開明把風，被│  (2)本院訊問（│        │甲○○處│
│  │為上午│彎處路│告子○○以不│    本院96聲羈│        │有期徒刑│
│  │11時許│邊    │詳方式開啟蔡│    63號卷第6 │        │捌月，減│
│  │）    │      │受所有之HZ-3│    頁、本院96│        │為有期徒│
│  │      │      │109 號自小客│    年8 月17日│        │刑肆月。│
│  │      │      │車車門後，發│    訊問筆錄第│        │        │
│  │      │      │動引擎竊取之│    2 頁、準備│        │        │
│  │      │      │。          │    程序筆錄第│        │        │
│  │      │      │            │    2 頁、審判│        │        │
│  │      │      │            │    筆錄第29頁│        │        │
│  │      │      │            │    ）        │        │        │
│  │      │      │            │2.被告甲○○於│        │        │
│  │      │      │            │  本院之自白（│        │        │
│  │      │      │            │  本院準備程序│        │        │
│  │      │      │            │  筆錄第2 頁、│        │        │
│  │      │      │            │  審判筆錄第29│        │        │
│  │      │      │            │  頁）        │        │        │
│  │      │      │            │3.證人壬○於偵│        │        │
│  │      │      │            │  查中之證述（│        │        │
│  │      │      │            │  同上偵卷第92│        │        │
│  │      │      │            │  頁）        │        │        │
│  │      │      │            │4.HZ─3109號自│        │        │
│  │      │      │            │  小客車棄置處│        │        │
│  │      │      │            │  所照片1 張（│        │        │
│  │      │      │            │  同上偵卷第49│        │        │
│  │      │      │            │  頁）        │        │        │
│  │      │      │            │5.甲○○持用09│        │        │
│  │      │      │            │  00000000號行│        │        │
│  │      │      │            │  動電話申請人│        │        │
│  │      │      │            │  資料及96年4 │        │        │
│  │      │      │            │  月13日雙向通│        │        │
│  │      │      │            │  聯紀錄1 份（│        │        │
│  │      │      │            │  96偵2372號卷│        │        │
│  │      │      │            │  (二)第29頁、第│        │        │
│  │      │      │            │  10頁）      │        │        │
│  │      │      │            │6.子○○持用09│        │        │
│  │      │      │            │  00000000號行│        │        │
│  │      │      │            │  動電話96年4 │        │        │
│  │      │      │            │  月13日雙向通│        │        │
│  │      │      │            │  聯紀錄1 份（│        │        │
│  │      │      │            │  同上偵卷第95│        │        │
│  │      │      │            │  頁）        │        │        │
│  │      │      │            │              │        │        │
├─┼───┼───┼──────┼───────┼────┼────┤
│２│96年4 │基隆市│被告子○○、│1.被告子○○之│子○○、│子○○處│
│  │月13日│暖暖區│甲○○基於意│  自白：      │甲○○共│有期徒刑│
│  │中午12│東勢街│圖為自己不法│  (1)警詢（96偵│同攜帶兇│壹年柒月│
│  │時33分│6 之61│所有之犯意聯│    2372號卷(一)│器毀壞安│。      │
│  │許    │號4 樓│絡，由被告于│    第12頁）  │全設備竊│甲○○處│
│  │      │      │開明駕駛上開│  (2)偵訊（同上│盜，均累│有期徒刑│
│  │      │      │竊得之HZ-310│    偵卷第70頁│犯。    │壹年捌月│
│  │      │      │9 號自小客車│    、第95頁、│        │。      │
│  │      │      │，被告子○○│    96偵2372號│        │        │
│  │      │      │駕駛其所有之│    卷(二)第86頁│        │        │
│  │      │      │1465-RK 號自│    ）        │        │        │
│  │      │      │小客車至左列│  (3)本院訊問（│        │        │
│  │      │      │地點附近停放│    本院96聲羈│        │        │
│  │      │      │後，步行至左│    字第63號卷│        │        │
│  │      │      │列地點1 樓處│    第5 頁、本│        │        │
│  │      │      │，先由被告簡│    院96年8 月│        │        │
│  │      │      │炳源持鐵絲挑│    17日訊問筆│        │        │
│  │      │      │開1 樓大門門│    錄第2 至3 │        │        │
│  │      │      │鎖進入，逐層│    頁、準備程│        │        │
│  │      │      │觀察，見左列│    序筆錄第2 │        │        │
│  │      │      │地點之門鎖較│    頁、審判筆│        │        │
│  │      │      │易開啟，即與│    錄第29頁）│        │        │
│  │      │      │被告甲○○分│2.被告甲○○於│        │        │
│  │      │      │持被告甲○○│  本院之自白（│        │        │
│  │      │      │所有客觀上足│  本院準備程序│        │        │
│  │      │      │以對人之生命│  筆錄第2 頁、│        │        │
│  │      │      │、身體、安全│  審判筆錄第29│        │        │
│  │      │      │構成威脅、具│  頁）        │        │        │
│  │      │      │有危險性之老│3.證人陳文吉之│        │        │
│  │      │      │虎鉗、T 型扳│  證述：      │        │        │
│  │      │      │手各1 支毀壞│  (1)警詢（96偵│        │        │
│  │      │      │門鎖後，由被│    2372號卷(一)│        │        │
│  │      │      │告子○○在外│    第26至28頁│        │        │
│  │      │      │把風，被告于│    ）        │        │        │
│  │      │      │開明侵入其內│  (2)偵訊（同上│        │        │
│  │      │      │，竊得筆記型│    偵卷第93頁│        │        │
│  │      │      │電腦1 部、  │    ）        │        │        │
│  │      │      │JVC 攝影機、│4.甲○○持用09│        │        │
│  │      │      │照相機各1 台│  00000000號行│        │        │
│  │      │      │、純金12生肖│  動電話申請人│        │        │
│  │      │      │套幣1 套、玉│  資料及96年4 │        │        │
│  │      │      │戒指1 只、手│  月13日雙向通│        │        │
│  │      │      │錶1 支、BOSS│  聯紀錄1 份（│        │        │
│  │      │      │牌男性香水1 │  96偵2372號卷│        │        │
│  │      │      │瓶。        │  (二)第29頁、第│        │        │
│  │      │      │            │  10頁）      │        │        │
│  │      │      │            │5.子○○持用09│        │        │
│  │      │      │            │  00000000號行│        │        │
│  │      │      │            │  動電話96年4 │        │        │
│  │      │      │            │  月13日雙向通│        │        │
│  │      │      │            │  聯紀錄1 份（│        │        │
│  │      │      │            │  同上偵卷第95│        │        │
│  │      │      │            │  頁）        │        │        │
│  │      │      │            │6.監視器錄影畫│        │        │
│  │      │      │            │  面翻拍照片（│        │        │
│  │      │      │            │  同上偵卷第73│        │        │
│  │      │      │            │  至74頁）    │        │        │
├─┼───┼───┼──────┼───────┼────┼────┤
│３│96年4 │基隆市│被告子○○、│1.被告子○○之│子○○、│子○○處│
│  │月13日│七堵區│甲○○基於意│  自白：      │甲○○共│有期徒刑│
│  │下午5 │崇義街│圖為自己不法│  (1)警詢（96偵│同攜帶兇│壹年柒月│
│  │時20分│77號4 │所有之犯意聯│    2372號卷(一)│器毀壞安│。      │
│  │許    │樓    │絡，由被告簡│    第12至13頁│全設備竊│甲○○處│
│  │      │      │炳源駕駛上開│    ）        │盜，均累│有期徒刑│
│  │      │      │竊得之之車號│  (2)偵訊（同上│犯。    │壹年捌月│
│  │      │      │HZ-3109 號自│    偵卷第70頁│        │。      │
│  │      │      │小客車，搭載│    、第95至96│        │        │
│  │      │      │被告甲○○至│    頁、96偵  │        │        │
│  │      │      │左列地點附近│    2372號卷(二)│        │        │
│  │      │      │停放後，先由│    第87頁）  │        │        │
│  │      │      │被告子○○持│  (3)本院訊問（│        │        │
│  │      │      │鐵絲挑開1 樓│    本院96年8 │        │        │
│  │      │      │大門門鎖進入│    月17日訊問│        │        │
│  │      │      │，逐層觀察，│    筆錄第3 頁│        │        │
│  │      │      │見左列地點之│    、準備程序│        │        │
│  │      │      │門鎖較易開啟│    筆錄第2 頁│        │        │
│  │      │      │，即與被告于│    、審判筆錄│        │        │
│  │      │      │開明先後持被│    第29頁）  │        │        │
│  │      │      │告甲○○所有│2.被告甲○○於│        │        │
│  │      │      │客觀上足以對│  本院之自白（│        │        │
│  │      │      │人之生命、身│  本院準備程序│        │        │
│  │      │      │體、安全構成│  筆錄第2 頁、│        │        │
│  │      │      │威脅、具有危│  審判筆錄第29│        │        │
│  │      │      │險性之老虎鉗│  頁）        │        │        │
│  │      │      │1 支毀壞門鎖│3.證人劉家珍於│        │        │
│  │      │      │後，由被告簡│  警詢之證述（│        │        │
│  │      │      │炳源在外把風│  96偵2372號卷│        │        │
│  │      │      │，被告甲○○│  (二)第48至50頁│        │        │
│  │      │      │侵入其內，竊│  ）          │        │        │
│  │      │      │得大同37吋液│4.監視器翻拍照│        │        │
│  │      │      │晶電視1 台、│  片3 張（同上│        │        │
│  │      │      │鑽石項鍊1 條│  偵卷第51頁）│        │        │
│  │      │      │、金項鍊、金│5.甲○○持用09│        │        │
│  │      │      │戒指、金耳環│  00000000號申│        │        │
│  │      │      │、金手鍊1 批│  請人資料及96│        │        │
│  │      │      │、存摺1 本、│  年4 月13日雙│        │        │
│  │      │      │提款卡2 張、│  向通聯紀錄1 │        │        │
│  │      │      │現金約新台幣│  份（96偵2372│        │        │
│  │      │      │（下同）5 萬│  號卷(二)第29頁│        │        │
│  │      │      │元。        │  、第11頁）  │        │        │
│  │      │      │            │6.子○○持用09│        │        │
│  │      │      │            │  00000000號行│        │        │
│  │      │      │            │  動電話96年4 │        │        │
│  │      │      │            │  月13日雙向通│        │        │
│  │      │      │            │  聯紀錄1 份（│        │        │
│  │      │      │            │  同上偵卷第95│        │        │
│  │      │      │            │  頁）        │        │        │
├─┼───┼───┼──────┼───────┼────┼────┤
│４│96年4 │基隆市│被告子○○、│1.被告子○○之│子○○、│子○○處│
│  │月13日│南榮路│甲○○基於意│　自白：      │甲○○共│有期徒刑│
│  │下午5 │20號南│圖為自己不法│  (1)警詢（96偵│同意圖為│壹年，減│
│  │時52分│榮路郵│所有之犯意聯│    2372號卷(一)│自己不法│為有期徒│
│  │至6 時│局與基│絡，由被告簡│    第13頁）  │之所有，│刑陸月。│
│  │許    │隆市南│炳源駕駛上開│  (2)偵訊（同上│以不正方│甲○○處│
│  │      │榮路24│竊得之車號HZ│    偵卷第70頁│法由自動│有期徒刑│
│  │      │號兆豐│-3109 號自小│    、第96頁、│付款設備│壹年，減│
│  │      │商業銀│客車，搭載被│    第162 頁、│取得他人│為有期徒│
│  │      │行基隆│告甲○○至左│    96偵2372號│之物，均│刑陸月。│
│  │      │分行自│列地點，推由│    卷(二)第88頁│累犯。  │        │
│  │      │動提款│被告甲○○持│    ）        │        │        │
│  │      │機    │於編號3 所示│  (3)本院（本院│        │        │
│  │      │      │之地點竊得潘│    96年8 月17│        │        │
│  │      │      │協華所有第一│    日訊問筆錄│        │        │
│  │      │      │商業銀行帳號│    第3 至4 頁│        │        │
│  │      │      │00000000000 │    、準備程序│        │        │
│  │      │      │號帳戶之提款│    筆錄第2 頁│        │        │
│  │      │      │卡1 張，依照│    、審判筆錄│        │        │
│  │      │      │與竊得之提款│    第29頁）  │        │        │
│  │      │      │卡同置一處之│2.被告甲○○於│        │        │
│  │      │      │密碼，先至左│  本院之自白（│        │        │
│  │      │      │列地點所設兆│  本院準備程序│        │        │
│  │      │      │豐商業銀行之│  筆錄第2 頁、│        │        │
│  │      │      │自動提款機，│  審判筆錄第29│        │        │
│  │      │      │擅自輸入提款│  頁）        │        │        │
│  │      │      │密碼操作該提│3.證人劉家珍於│        │        │
│  │      │      │款機，以此不│  警詢之證述（│        │        │
│  │      │      │正方式由自動│  96偵2372號卷│        │        │
│  │      │      │付款設備，取│  (二)第48至50頁│        │        │
│  │      │      │得潘協華之存│  ）          │        │        │
│  │      │      │款9,000 元，│4.甲○○持用09│        │        │
│  │      │      │復接續至相鄰│  00000000號行│        │        │
│  │      │      │左列地點所設│  動電話申請人│        │        │
│  │      │      │之郵局自動提│  資料及96年4 │        │        │
│  │      │      │款機，以上開│  月13日雙向通│        │        │
│  │      │      │不正方式，由│  聯紀錄（同上│        │        │
│  │      │      │自動付款設備│  偵卷第29頁、│        │        │
│  │      │      │取得潘協華之│  第11頁）    │        │        │
│  │      │      │存款2 萬元，│5.第一商業銀行│        │        │
│  │      │      │共計得款2 萬│  延長營業時間│        │        │
│  │      │      │9,000 元。  │  跨行作業同業│        │        │
│  │      │      │            │  代收付存款明│        │        │
│  │      │      │            │  細表1 張（同│        │        │
│  │      │      │            │  上偵卷第52頁│        │        │
│  │      │      │            │  ）          │        │        │
│  │      │      │            │6.兆豐銀行提款│        │        │
│  │      │      │            │  機影像照片1 │        │        │
│  │      │      │            │  張（同上偵卷│        │        │
│  │      │      │            │  第53頁）    │        │        │
│  │      │      │            │7.子○○持用09│        │        │
│  │      │      │            │  00000000號行│        │        │
│  │      │      │            │  動電話96年4 │        │        │
│  │      │      │            │  月13日雙向通│        │        │
│  │      │      │            │  聯紀錄1 份（│        │        │
│  │      │      │            │  同上偵卷第95│        │        │
│  │      │      │            │  頁）        │        │        │
│  │      │      │            │8.財金資訊股份│        │        │
│  │      │      │            │  有限公司ATM │        │        │
│  │      │      │            │  機號位置查詢│        │        │
│  │      │      │            │  列印資料2 張│        │        │
│  │      │      │            │  （同上偵卷第│        │        │
│  │      │      │            │  102 至103 頁│        │        │
│  │      │      │            │  ）          │        │        │
│  │      │      │            │9.魏協華所有於│        │        │
│  │      │      │            │  第一商業銀行│        │        │
│  │      │      │            │  銀行開設帳號│        │        │
│  │      │      │            │  00000000000 │        │        │
│  │      │      │            │  號帳戶之開戶│        │        │
│  │      │      │            │  基本資料1 份│        │        │
│  │      │      │            │  （同上偵卷第│        │        │
│  │      │      │            │  108 至117 頁│        │        │
│  │      │      │            │  ）          │        │        │
├─┼───┼───┼──────┼───────┼────┼────┤
│５│96年4 │基隆市│被告子○○、│1.被告子○○之│子○○、│子○○處│
│  │月13日│南榮路│甲○○基於意│　自白：      │甲○○共│有期徒刑│
│  │下午6 │20號南│圖為自己不法│  (1)警詢（96偵│同意圖為│壹年，減│
│  │時3 分│榮路郵│所有之犯意聯│    2372號卷(一)│自己不法│為有期徒│
│  │至6 時│局與基│絡，推由被告│    第13頁）  │之所有，│刑陸月。│
│  │9 分許│隆市南│甲○○持於編│  (2)偵訊（同上│以不正方│甲○○處│
│  │      │榮路24│號3 所示之地│    偵卷第70頁│法由自動│有期徒刑│
│  │      │號兆豐│點竊得劉家珍│    、第96頁、│付款設備│壹年，減│
│  │      │商業銀│所有第一商業│    第162 頁、│取得他人│為有期徒│
│  │      │行基隆│銀行帳號2416│    96偵2372號│之物，均│刑陸月。│
│  │      │分行自│0000000 號帳│    卷(二)第88頁│累犯。  │        │
│  │      │動提款│戶之提款卡1 │    ）        │        │        │
│  │      │機    │張，依照與竊│  (3)本院（本院│        │        │
│  │      │      │得之提款卡同│    96年8 月17│        │        │
│  │      │      │置一處之密碼│    日訊問筆錄│        │        │
│  │      │      │，先至左列地│    第3 至4 頁│        │        │
│  │      │      │點所設兆豐商│    、準備程序│        │        │
│  │      │      │業銀行之自動│    筆錄第2 頁│        │        │
│  │      │      │提款機，擅自│    、審判筆錄│        │        │
│  │      │      │輸入提款密碼│    第29頁）  │        │        │
│  │      │      │操作該提款機│2.被告甲○○於│        │        │
│  │      │      │共3 次，接續│  本院之自白（│        │        │
│  │      │      │以此不正方式│  本院準備程序│        │        │
│  │      │      │由自動付款設│  筆錄第2 頁、│        │        │
│  │      │      │備，各取得劉│  審判筆錄第29│        │        │
│  │      │      │家珍之存款2 │  頁）        │        │        │
│  │      │      │萬元，復接續│3.證人劉家珍於│        │        │
│  │      │      │至相鄰左列地│  警詢之證述（│        │        │
│  │      │      │點所設之郵局│  96偵2372號卷│        │        │
│  │      │      │自動提款機，│  (二)第48至50頁│        │        │
│  │      │      │以上開不正方│  ）          │        │        │
│  │      │      │式，由自動付│4.甲○○持用09│        │        │
│  │      │      │款設備取得劉│  00000000號行│        │        │
│  │      │      │家珍之存款2 │  動電話申請人│        │        │
│  │      │      │萬元及1 萬  │  資料及96年4 │        │        │
│  │      │      │4,000 元，共│  月13日雙向通│        │        │
│  │      │      │計得款9 萬  │  聯紀錄（同上│        │        │
│  │      │      │4,000 元。  │  偵卷第29頁、│        │        │
│  │      │      │            │  第11頁）    │        │        │
│  │      │      │            │5.第一商業銀行│        │        │
│  │      │      │            │  延長營業時間│        │        │
│  │      │      │            │  跨行作業同業│        │        │
│  │      │      │            │  代收付存款明│        │        │
│  │      │      │            │  細表1 張（同│        │        │
│  │      │      │            │  上偵卷第52頁│        │        │
│  │      │      │            │  ）          │        │        │
│  │      │      │            │6.兆豐銀行提款│        │        │
│  │      │      │            │  機影像照片1 │        │        │
│  │      │      │            │  張（同上偵卷│        │        │
│  │      │      │            │  第53頁）    │        │        │
│  │      │      │            │7.子○○持用09│        │        │
│  │      │      │            │  00000000號行│        │        │
│  │      │      │            │  動電話96年4 │        │        │
│  │      │      │            │  月13日雙向通│        │        │
│  │      │      │            │  聯紀錄1 份（│        │        │
│  │      │      │            │  同上偵卷第95│        │        │
│  │      │      │            │  頁）        │        │        │
│  │      │      │            │8.財金資訊股份│        │        │
│  │      │      │            │  有限公司ATM │        │        │
│  │      │      │            │  機號位置查詢│        │        │
│  │      │      │            │  列印資料2 張│        │        │
│  │      │      │            │  （同上偵卷第│        │        │
│  │      │      │            │  102 至103 頁│        │        │
│  │      │      │            │  ）          │        │        │
│  │      │      │            │9.劉家珍所有於│        │        │
│  │      │      │            │  第一商業銀行│        │        │
│  │      │      │            │  開設帳號2416│        │        │
│  │      │      │            │  0000000 號帳│        │        │
│  │      │      │            │  戶之開戶基本│        │        │
│  │      │      │            │  資料1 份（同│        │        │
│  │      │      │            │  上偵卷第104 │        │        │
│  │      │      │            │  至107 頁）  │        │        │
└─┴───┴───┴──────┴───────┴────┴────┘
 【附表3 ：子○○、丁○○共同所犯】
┌─┬───┬───┬──────┬───────┬────┬────┐
│編│犯　罪│犯　罪│犯 罪 方 法 │   證   據　　│所犯罪名│宣 告 刑│
│號│時　間│地　點│            │              │        │        │
├─┼───┼───┼──────┼───────┼────┼────┤
│１│96年4 │基隆市│被告子○○、│1.被告子○○之│子○○、│子○○處│
│  │月21日│暖暖區│丁○○基於為│  自白：      │丁○○共│有期徒刑│
│  │晚上7 │碇內街│自己不法所有│  (1)警詢（96偵│同攜帶兇│壹年玖月│
│  │時許之│236號6│之犯意聯絡，│    2372號卷(一)│器毀壞安│。      │
│  │夜間  │樓    │由被告丁○○│    第11至12頁│全設備於│丁○○處│
│  │      │      │在外把風，被│    、96偵2372│夜間侵入│有期徒刑│
│  │      │      │告子○○持所│    號卷(二)第91│住宅竊盜│壹年陸月│
│  │      │      │有之客觀上足│    至92頁）  │，均累犯│，減為有│
│  │      │      │以對人之生命│  (2)偵訊（同上│。      │期徒刑玖│
│  │      │      │、身體、安全│    偵卷第69至│        │月。    │
│  │      │      │構成威脅，具│    70頁、第94│        │        │
│  │      │      │有危險性之一│    頁）      │        │        │
│  │      │      │字型老虎鉗1 │  (3)本院（本院│        │        │
│  │      │      │把毀壞門鎖後│    96聲羈63號│        │        │
│  │      │      │，由被告簡炳│    卷第4 頁、│        │        │
│  │      │      │源侵入高李茂│    本院96年8 │        │        │
│  │      │      │俊及庚○○位│    月17日訊問│        │        │
│  │      │      │於左址之住宅│    筆錄第4 至│        │        │
│  │      │      │，被告丁○○│    5 頁、準備│        │        │
│  │      │      │在外把風，竊│    程序筆錄第│        │        │
│  │      │      │得支票7 、8 │    2 頁、審判│        │        │
│  │      │      │張、BENQ行動│    筆錄第29頁│        │        │
│  │      │      │電話1 支、  │    ）        │        │        │
│  │      │      │GUCCI 皮包1 │2.被告丁○○於│        │        │
│  │      │      │只、鈦晶七星│  本院之自白（│        │        │
│  │      │      │陣水晶1 組、│  本院準備程序│        │        │
│  │      │      │紅寶項鍊1 條│  筆錄第2 頁、│        │        │
│  │      │      │、水晶項鍊1 │  審判筆錄第29│        │        │
│  │      │      │條、18K 金手│  頁）        │        │        │
│  │      │      │鐲1 只、SONY│3.證人己○○○│        │        │
│  │      │      │遊戲機1 台、│  於證述      │        │        │
│  │      │      │美容保養品1 │  (1)偵訊（96偵│        │        │
│  │      │      │批、6,700 元│    2372號卷(一)│        │        │
│  │      │      │港幣540 元、│    第90、91頁│        │        │
│  │      │      │人民幣130 元│    ）        │        │        │
│  │      │      │，適己○○○│  (2)本院（本院│        │        │
│  │      │      │於被告2 人甫│    審判筆錄第│        │        │
│  │      │      │得手之際返回│    4 至5 頁、│        │        │
│  │      │      │住處，經被告│    第10至11頁│        │        │
│  │      │      │丁○○示警後│    ）        │        │        │
│  │      │      │，被告2 人遂│3.證人庚○○之│        │        │
│  │      │      │分持竊得之上│  證述：      │        │        │
│  │      │      │開物品逃離現│  (1)偵訊（同上│        │        │
│  │      │      │場。        │    偵卷第90至│        │        │
│  │      │      │            │    91頁）    │        │        │
│  │      │      │            │  (2)本院（本院│        │        │
│  │      │      │            │    審判筆錄第│        │        │
│  │      │      │            │    11至12頁）│        │        │
│  │      │      │            │4.證人壬○之證│        │        │
│  │      │      │            │  述：        │        │        │
│  │      │      │            │  (1)偵訊（同上│        │        │
│  │      │      │            │    偵卷第92至│        │        │
│  │      │      │            │    93頁）    │        │        │
│  │      │      │            │  (2)本院（本院│        │        │
│  │      │      │            │    審判筆錄第│        │        │
│  │      │      │            │    17至19頁）│        │        │
│  │      │      │            │5.證人癸○○於│        │        │
│  │      │      │            │  警詢時之證述│        │        │
│  │      │      │            │  （同上偵卷第│        │        │
│  │      │      │            │  36至38頁）  │        │        │
│  │      │      │            │6.贓物認領保管│        │        │
│  │      │      │            │  單2 張（同上│        │        │
│  │      │      │            │  偵卷第41至42│        │        │
│  │      │      │            │  頁）        │        │        │
│  │      │      │            │7.竊得財物照片│        │        │
│  │      │      │            │  1 張（同上偵│        │        │
│  │      │      │            │  卷第48頁）  │        │        │
│  │      │      │            │8.被告駕駛1465│        │        │
│  │      │      │            │  ─RK號自小客│        │        │
│  │      │      │            │  車照片4 張（│        │        │
│  │      │      │            │  同上偵卷第52│        │        │
│  │      │      │            │  至53頁）    │        │        │
│  │      │      │            │9.丁○○持用09│        │        │
│  │      │      │            │  00000000號行│        │        │
│  │      │      │            │  動電話96年4 │        │        │
│  │      │      │            │  月21日雙向通│        │        │
│  │      │      │            │  聯紀錄1 份（│        │        │
│  │      │      │            │  同上偵卷第  │        │        │
│  │      │      │            │  123頁）     │        │        │
│  │      │      │            │10.子○○持用09│        │        │
│  │      │      │            │  00000000號行│        │        │
│  │      │      │            │  動電話96年4 │        │        │
│  │      │      │            │  月21日雙向通│        │        │
│  │      │      │            │  聯紀錄1 份（│        │        │
│  │      │      │            │  同上偵卷第  │        │        │
│  │      │      │            │  134頁）     │        │        │
└─┴───┴───┴──────┴───────┴────┴────┘
